【裁判字號】    98,交聲,1778
【裁判日期】    980831
【裁判案由】    違反道路交通管理處罰條例聲明異議
【裁判全文】
臺灣臺北地方法院交通事件裁定
異議人即
受處分人  甲○○
上列異議人即受處分人因違反道路交通管理處罰條例案件，對於
臺北是交通事件裁決所於民國98年05月07日所為之處分（原處分
案號：北市裁申字第09835425700號），聲明異議，本院裁定如
下：
    主  文
異議駁回。
    理  由
一、原處分意旨略以：異議人即受處分人甲○○所有車牌號碼
    4461-DU號車分別於95年04月03日、04月07日、04月08日、
    04月10日、04月11日分停放於臺北市○○○路（二）橋下，
    被臺北市停車管理工程處舉發「在道路收費停車處所停車經
    催繳不依規定繳費」之違規，依道路交通管理處罰條例第56
    條第2項規定處新臺幣1500元罰鍰。
二、按汽車駕駛人在道路收費停車處所停車，未依規定繳費，主
    管機關應書面通知駕駛人於07日內補繳，並收取必要之工本
    費用，逾期再不繳納，處300 元罰鍰，道路交通管理處罰條
    例第56條第02項定有明文。
三、本件異議人即受處分人聲明異議意旨略以：伊早已依照當時
    限繳日期前往便利商店繳納，繳納時期為民國95年04間，時
    段久遠，本人現在無法提出當時繳款收據，且因為現金便利
    商店繳納收據均為「熱感應紙質」，此類收據因材質關係最
    多維持半年有效清晰，而後會隨時間淡化無法顯示文字，故
    懇請以當時實際金額再次補繳或請准允消案云云。
四、經查：
（一）受處分人於前揭時、地確有於道路收費停車處所停車等情
      ，為受處分人所是認，並有臺北市停車管理處所寄發之臺
      北市○○路邊收費停車場停車費催繳通知書第1AC245098
      、1AC243536、1AC242066、1AC240649、1AC235930號違規
      通知單之催繳通知單送達證書附卷可稽，是受處分人於上
      揭時、地確有停車費未繳之違規行為甚明。
（二）受處分人雖以前揭情詞置辯，然查上揭自用小客車之第1A
      C245098、1AC243536、1AC242066、1AC240649、1AC23593
      0號違規案件，無繳納罰鍰之紀錄，仍列管中等情，業經
      臺北市交通事件裁決所98年05月07日北市裁申字第098354
      25700號對違反道路交通管理事件不服裁決聲明異議案件
      移送書陳述明確，並有電腦違規查詢報表乙紙在卷可考。
      且受處分人亦未能提出繳款收據以供本院查核，是其空言
      辯稱已繳納罰鍰云云，即難採信。
五、綜上，受處分人確有「在道路收費停車處所停車經催繳不依
    規定繳費」之違規，原處分機關依道路交通管理處罰條例第
    56 條第02項規定共裁處受處分人罰鍰1500 元，核無違誤。
    本件受處分人聲明異議，指摘原處分不當，為無理由，應予
    駁回。
六、據上論斷，應依道路交通案件處理辦法第19條，裁定如主文
    。
中    華    民    國    98    年    8    月    31    日
                      交通法庭 法  官  沈君玲
以上正本證明與原本無異
如不服本裁定應於送達後5日內向本院提出抗告狀
                               書記官  劉麗英
中    華    民    國    98    年     8   月    31    日
  附表
┌──┬─────┬──────┬─────┬─────┐
│    │          │            │          │          │
│編號│ 本院案號 │ 裁決書案號 │ 違規事實 │違反法條  │
│    │          │            │          │          │
│    │          │            │          │          │
├──┼─────┼──────┼─────┼─────┤
│    │          │            │          │          │
│ 01 │98年度交聲│北市裁罰字第│在道路收費│道路交通管│
│    │第1776號  │裁          │停車處所停│理處罰條例│
│    │          │22-1AC235930│車經催繳不│第56條第2 │
│    │          │號          │依規定繳費│項。      │
├──┼─────┼──────┼─────┼─────┤
│    │          │            │          │          │
│ 02 │98年度交聲│北市裁罰字第│在道路收費│道路交通管│
│    │第1777號  │裁          │停車處所停│理處罰條例│
│    │          │22-1AC240649│車經催繳不│第56條第2 │
│    │          │號          │依規定繳費│項。      │
├──┼─────┼──────┼─────┼─────┤
│    │          │            │          │          │
│ 03 │98年度交聲│北市裁罰字第│在道路收費│道路交通管│
│    │第1778號  │裁          │停車處所停│理處罰條例│
│    │          │22-1AC242066│車經催繳不│第56條第2 │
│    │          │號          │依規定繳費│項。      │
├──┼─────┼──────┼─────┼─────┤
│    │          │            │          │          │
│ 04 │98年度交聲│北市裁罰字第│在道路收費│道路交通管│
│    │第1779號  │裁          │停車處所停│理處罰條例│
│    │          │22-1AC243536│車經催繳不│第56條第2 │
│    │          │號          │依規定繳費│項。      │
├──┼─────┼──────┼─────┼─────┤
│    │          │            │          │          │
│ 05 │98年度交聲│北市裁罰字第│在道路收費│道路交通管│
│    │第1780號  │裁          │停車處所停│理處罰條例│
│    │          │22-1AC245098│車經催繳不│第56條第2 │
│    │          │號          │依規定繳費│項。      │
└──┴─────┴──────┴─────┴─────┘


司法院資訊處製作；財團法人民間司法改革基金會備份。
